SEBASTIÁN GARCÍA GUERRERO

PERFIL

Trabajé varios años de Garzón donde desarrollé habilidades de servicio al cliente y como entablar una relación amigable para una bonita experiencia para la persona. Manejo un alto nivel del inglés al haber vivido 8 años en EE. UU. además comprendo bien el portugués. Comprometido con horarios y responsabilidades y siempre con una actitud positiva.

HABILIDADES

Inglés nativo nivel C1 Trabajo colaborativo en equipo Empatía Responsabilidad Puntualidad Proactivo Manejo de Word y Excel

CONTACTO

Avenida Alemania, #9575 Casa A, Valparaíso. +569 3412 7880 seba.garcia.g@gmail.com

Formación Académica

Universidad Alberto Hurtado | Sociología 2020 - 2021

- Ayudante del ramo de Psicología para la carrera de Trabajo Social
- Miembro activo del Núcleo de Pensamiento Crítico de la UAH
- Promedio 6,1 de mi generación

EXPERIENCIA LABORAL

Garzón

Restaurant Chilli Peppers | Diciembre 2017 - Marzo 2018

- Apoyo en barra
- Atención al público con alta fluencia de personas
- Captador de clientes
- Manejo de caja.

Garzón

Pub Zíngaro | Abril 2018 - Noviembre 2018

- Preparación de cocktails
- Trabajo en barra
- Preparación de sector de cafetería
- Reemplazo de animador para Karaoke

Garzón

Restobar Accésit | Diciembre 2018 - Marzo 2019

- Atención al público
- Manejo de caja
- Apoyo en barra
- Cierre del local

Cajero

Seiko Sushi de Quilpué | Marzo 2019 - Agosto 2021

- Apertura y cierre de caja
- Manejo de la aplicación FUDO
- Manejo de aplicaciones como PedidosYa, UberEats y Rappi.
- Atención al público presencial, telefónica y por WhatsApp
- Garzón con clientes dentro del local

Recepcionista

Zero Hotel | Agosto 2021 - Noviembre 2021

- Aseo e higiene del lugar de trabajo
- Atender dudas y consultas a clientes en inglés
- Conocimientos de panoramas para recomendar a clientes
- Buena presencia y lograr una excelente experiencia de clientes.